最高法院刑事判決　　　　　　　　　 111年度台上字第3132號
上　訴　人　孫佑諭



上列上訴人因違反毒品危害防制條例等罪案件，不服臺灣高等法
院中華民國111年3月3日第二審判決（110年度上訴字第2445號，
起訴案號：臺灣新竹地方檢察署109年度偵字第5943、13231、14
184號，110年度偵字第723號），提起上訴，本院判決如下：
    主  文
上訴駁回。
    理  由
一、按刑事訴訟法第377 條規定，上訴於第三審法院，非以判決
    違背法令為理由，不得為之。是提起第三審上訴，應以原判
    決違背法令為理由，係屬法定要件，且必須依據卷內證據資
    料為具體之指摘，並足據以辨認原判決已具備違背法令之形
    式者，始屬相當。本件原判決綜合全案證據資料，本於事實
    審法院之推理作用，認定上訴人有如其事實欄一之㈠即其附
    表一編號1至6所示販賣第二級毒品甲基安非他命共 6次之犯
    行，因而維持第一審論上訴人以販賣第二級毒品共 6罪（均
    累犯），於依修正前毒品危害防制條例第17條第2 項及刑法
    第59條規定遞減其刑後，每罪各處有期徒刑1 年10月，並諭
    知相關沒收及追徵，復就其上開6 罪所處徒刑，合併定其應
    執行之刑為有期徒刑3年6月之判決，而駁回上訴人在第二審
    之上訴，已詳述其所憑證據及認定之理由（上訴人於警詢、
    偵查、第一審及第二審均坦承本件全部犯行不諱，並未提出
    任何否認犯罪之辯解）。核其所為之論斷，俱有卷內資料可
    資覆按；從形式上觀察，原判決關於上訴人部分並無足以影
    響其判決結果之違法情形存在。
二、上訴人上訴意旨略以：伊已供出本件毒品來源蕭明山販賣甲
    基安非他命犯行，伊所為與警員所告知供出毒品來源，可依
    毒品危害防制條例第17條第1 項規定減輕或免除其刑之情形
    相符，自應有上開減免其刑規定之適用，原審對伊本件所犯
    各罪均未依該規定予以減輕或免除其刑，顯有不當云云。惟
    證據之取捨及減刑事由之認定，均為事實審法院之職權，倘
    其採證認事並未違背證據法則，並已詳述其取捨證據及得心
    證之理由者，即不能任意指為違法而執為適法之第三審上訴
    理由。又毒品危害防制條例第17條第 1項所謂「供出毒品來
    源，因而查獲其他正犯或共犯者，減輕或免除其刑」，必須
    被告之供出毒品來源，與調查或偵查犯罪權限之公務員對之
    發動調查或偵查並據以破獲者之間具有相當因果關係，始足
    當之。倘有偵查或調查犯罪權限之公務員在被告供出毒品來
    源之前，已有確切之證據，足以合理懷疑該被查獲之人為被
    告毒品來源之人，則被告所為即與上開減免其刑規定之要件
    不合，自不得依上述規定減輕或免除其刑。原判決已說明上
    訴人雖於警詢時供出其本件毒品之來源（即上游）為蕭明山
    ，然依新竹縣政府警察局及臺灣新竹地方檢察署關於蕭明山
    販賣毒品罪嫌查獲經過等函文內容均略以：本件在上訴人指
    證蕭明山之前，警方已先行查獲蕭明山涉犯販賣甲基安非他
    命罪嫌而移送臺灣新竹地方檢察署偵辦，後續始查獲上訴人
    ，並非因上訴人之供述而查獲其毒品來源蕭明山等旨，有上
    開函文暨所附偵查報告書、移送書及蕭明山警詢筆錄等在卷
    可參，因認上訴人所為尚與毒品危害防制條例第17條第 1項
    減輕或免除其刑規定之要件不合，而認不能依上開規定減免
    其刑等旨綦詳，核其所為之論斷，與卷內資料並無不合，尚
    無違背經驗及論理法則及前揭減免其刑規定之情形，且屬原
    審採證認事職權之適法行使，自不得任意指為違法。本件上
    訴人上訴意旨並非依據卷內資料具體指摘原判決究有如何違
    背法令之情形，徒就原審採證認事職權之適法行使，及原判
    決已明確論斷說明之事項，再事爭辯，顯不足據以辨認原判
    決已具備違背法令之形式。揆之首揭說明，其上訴均為違背
    法律上之程式，應併予駁回。
據上論結，應依刑事訴訟法第395條前段，判決如主文。
中    華    民    國   111    年    7     月    21    日
                  刑事第一庭審判長法  官  郭  毓  洲  
                                  法  官  林  英  志  
                                  法  官  蔡  憲  德  
                                  法  官  沈  揚  仁  
                                  法  官  林  靜  芬  
本件正本證明與原本無異
                                  書記官
中    華    民    國   111    年    7     月    22    日